臺灣高等法院刑事判決
110年度上易字第784號
上  訴  人  
即  被  告  林○○



上列上訴人因違反保護令等案件，不服臺灣新北地方法院109年
度易字第224號，中華民國110年1月6日第一審判決（起訴案號：
臺灣新北地方檢察署108年度偵緝字第1537、1538號），提起上
訴，本院判決如下：
　　主　　　文
上訴駁回。
    事實及理由
一、經本院審理結果，認第一審以上訴人即被告林○○犯違反保護
    令罪，處有期徒刑4月並諭知易科罰金之折算標準，核其認
    事用法及量刑均無不當，應予維持，除引用第一審判決書記
    載之事實、證據及理由（如附件）外，並於其理由欄第一項
    補充記載「被告於本院準備程序中之自白（本院卷第64頁）
    」。
二、被告上訴意旨略以：我承認起訴書所載之犯罪事實並認罪，
    但本件只是小事情，我也沒有再去騷擾被害人，原審量刑過
    重，請求輕判。
三、按量刑之輕重，係事實審法院得依職權自由裁量之事項，茍
    已斟酌刑法第57條各款所列情狀而未逾越法定刑度，則不得
    遽指為違法；又刑罰之量定屬法院自由裁量之職權行使，但
    仍應審酌刑法第57條所列各款事由及一切情狀，為酌量輕重
    之標準，並非漫無限制，在同一犯罪事實與情節，如別無其
    他加重或減輕之原因，下級法院量定之刑，亦無過重或失輕
    之不當情形，則上級法院對於下級法院之職權行使，原則上
    應予尊重（最高法院72年台上字第6696號、85年度台上字第
    2446號判決意旨參照）。
四、經查：
（一）原審認被告犯違反保護令罪，並審酌其前科素行，犯罪動
      機、目的（對告訴人2人不滿）、犯罪時所受之刺激（自
      認先前受告訴人等之欺騙而喪失全部財產）、犯罪手段（
      以言詞、打電話、親臨現場、託人到場），與告訴人等之
      關係（分別係前配偶及父女關係，相處不睦），以及該等
      行為對告訴人等造成之損害程度，犯後坦承犯行、未與告
      訴人等和解或賠償損害，兼衡高工肄業之智識程度、曾做
      生意、入監服刑前獨居之生活狀況等一切情狀，量處有期
      徒刑4月，並諭知易科罰金之折算標準，核其量刑已參考
      刑法第57條所列各款情形。
（二）被告於案發前之民國106年間，即有違反保護令經判刑之
      前科紀錄，有本院被告前案紀錄表可參，仍再次於107年
      間犯下本件相同類型之罪；且其所犯之違反保護令罪，法
      定刑為3年以下有期徒刑、拘役或科或併科新臺幣10萬元
      以下之罰金，原判決綜參上情後，僅量處有期徒刑4月，
      並無過重可言，是認其量處之刑度尚屬適當，並無逾越法
      定刑範圍、顯然失當或過重之情。
（三）基上，被告提起上訴就原審之量刑爭執，並無理由，應予
      駁回。
五、本件被告經合法傳喚，無正當理由未於審理期日到庭，有其
    個人基本資料查詢結果、本院出入監簡列表及送達證書等件
    在卷足憑（本院卷第163-164、191-193、199頁），爰不待
    其陳述逕行判決。
據上論斷，應依刑事訴訟法第371條、第373條、第368條，判決
如主文。
本案經檢察官徐綱廷提起公訴，檢察官許鈺茹到庭執行職務。 
中　　華　　民　　國　　110 　年　　10　　月　　5 　　日
                  刑事第二十五庭審判長法  官 邱滋杉
                                      法  官 黃翰義
                                      法  官 邱瓊瑩
以上正本證明與原本無異。
不得上訴。
                                      書記官 桑子樑
中　　華　　民　　國　　110 　年　　10　　月　　5 　　日
附錄：本案論罪科刑法條全文　　　　　　　　　　　　　　　
家庭暴力防治法第61條
違反法院依第14條第1項、第16條第3項所為之下列裁定者，為本
法所稱違反保護令罪，處3年以下有期徒刑、拘役或科或併科新
臺幣10萬元以下罰金：
一、禁止實施家庭暴力。
二、禁止騷擾、接觸、跟蹤、通話、通信或其他非必要之聯絡行
    為。
三、遷出住居所。
四、遠離住居所、工作場所、學校或其他特定場所。
五、完成加害人處遇計畫。
附件：臺灣新北地方法院109年度易字第224號判決書1份